臺灣高等法院刑事裁定
109年度聲字第4483號
聲明異議人
即受 刑 人  黃胤融



上列聲明異議人即受刑人因違反毒品危害防制條例案件，對於臺
灣士林地方檢察署檢察官執行之指揮（109年度執更緝寅字第139
 號）聲明異議，本院裁定如下：
    主  文
聲明異議駁回。
    理  由
一、聲明異議意旨略以：臺灣士林地方法院109年度審易字第171
    0號判決內容記載聲明異議人即受刑人黃胤融（下稱聲明異
    議人）於民國109年2月12日10時35分許採尿前96小時內某時
    施用第二級毒品甲基安非他命犯行之時點，距離前次觀察勒
    戒或強制戒治執行完畢後之時間顯已逾3年，雖聲明異議人
    在此期間曾另犯施用毒品案件並經判刑，然並不因此受影響
    ，依修正後之毒品危害防制條例規定，檢察官應向法院聲請
    裁定令聲明異議人入勒戒處所觀察勒戒，而觀察勒戒屬保安
    處分，聲明異議人並未受有期徒刑以上之宣告，應不得執此
    撤銷聲明異議人之假釋，請撤銷臺灣士林地方檢察署檢察官
    109年度執更緝寅字第139號之執行指揮，更為適法之裁定，
    爰依法聲明異議等語。
二、按受刑人或其法定代理人或配偶，以檢察官執行之指揮為不
    當者，得向諭知該裁判之法院聲明異議，刑事訴訟法第484
    條定有明文。所謂「檢察官執行之指揮不當」，係指就執行
    之指揮違法及執行方法不當等情形而言（最高法院102 年度
    台抗字第1041號裁定意旨參照）。法律賦予執行檢察官執行
    指揮之裁量權，僅在發生違法裁量或有裁量瑕疵時，法院始
    有介入審查之必要，如執行檢察官已具體說明理由，且未有
    逾越法律授權、專斷等濫用權力之情事，自不得遽謂執行檢
    察官之執行指揮為不當。
三、經查：
（一）聲明異議人前因（１）施用毒品案件，經臺灣士林地方法
      院以107 年度審易字第1074號判決處有期徒刑8 月，復經
      本院以107 年度上易字第1854號判決駁回上訴確定；（２
      ）妨害公務案件，經臺灣士林地方法院以107 年度審簡字
      第687 號判決處有期徒刑4 月，上訴後因撤回上訴而確定
      ；（３）施用毒品案件，經臺灣士林地方法院以107 年度
      審訴字第391 號判決處有期徒刑1 年，再由本院以107 年
      度上訴字第2943號撤銷原判決，改判處有期徒刑10月確定
      ，上開3 案件，後經本院以108 年度聲字第541 號裁定應
      執行有期徒刑1 年8 月，並由最高法院以108 年度台抗字
      第464號裁定駁回抗告確定，於107 年4 月19日入監執行
      ，並於108年12月2 日因假釋付保護管束出監，嗣聲明異
      議人於保護管束期間，多次未依規定至臺灣士林地方檢察
      署報到或接受尿液採驗，經於109年7 月2 日撤銷假釋，
      臺灣士林地方檢察署檢察官即以109 年度執更緝寅字第13
      9 號執行指揮書，指揮自109年9月16日起，開始執行上開
      應執行刑之殘刑有期徒刑7月5日等情，業經本院調取上開
      執行卷宗核閱無誤，復有本院被告前案紀錄表及執行指揮
      書各1 份在卷可稽。
（二）聲明異議意旨固指稱：依臺灣士林地方法院109年度審易
      字第1710號判決（偵查案號：臺灣士林地方檢察署109年
      度毒偵字第430號、109年度毒偵緝字第127號），聲明異
      議人於109年2月12日10時35分許採尿前96小時內某時施用
      第二級毒品甲基安非他命犯行，應由檢察官依修正後之毒
      品危害防制條例規定，向法院聲請裁定令聲明異議人入勒
      戒處所觀察勒戒，聲明異議人並未受有期徒刑以上之宣告
      ，應不得執此撤銷聲明異議人之假釋等語。惟本件聲明異
      議人係於前開假釋付保護管束期間內，多次未依規定至臺
      灣士林地方檢察署報到或接受尿液採驗（108年12月27日
      、109年1月22日、2月26日、4月8日、4月29日、5月27日
      未報到；109年3月13日、3月25日、5月29日未採尿），經
      告誡、訪視及協尋後，仍未能確實遵行，其在保護管束期
      間內違反應遵守事項，情節重大，並經以於假釋中違反保
      安處分執行法第74條之2 第2 款、第4 款之規定，情節重
      大撤銷假釋，有報請撤銷假釋報告表、法務部109年7 月2
       日法授矯字第10901059260號函在卷可考，足認聲明異議
      人經撤銷假釋之原因，並非其假釋中因故意更犯罪，受有
      期徒刑以上刑之宣告。況觀諸上開法務部函文，其說明欄
      一、事實：（二）部分並記載：「有關另涉犯毒品案件，
      由臺灣士林地方檢察署以109年度毒偵字第430號偵查部分
      ，因未提供偵查相關資料，爰不予列入」等語明確，
　　　益見聲明異議意旨所據臺灣士林地方法院109年度審易字
      第1710號判決，有關聲明異議人被訴於109年2月12日10時
      35分許採尿前96小時內某時之施用第二級毒品甲基安非他
      命犯行，核與前揭聲明異議人經撤銷假釋之原因無涉。稽
      此，聲明異議意旨所指各節，自非有憑可採。
四、綜上所述，本件檢察官依據法律規定指揮聲明異議人經撤銷
    假釋後，所應執行之殘刑，自無不當或違法之處。聲明異議
    人猶執前詞提起本件聲明異議，指摘檢察官執行指揮之不當
    ，為無理由，應予駁回。
據上論斷，應依刑事訴訟法第486 條，裁定如主文。
中　　華　　民　　國　　109 　年　　11　　月　　26　　日
　　　　　　　    刑事第十九庭審判長法　官  曾淑華
　　　　　　　　　　　　　　　　    法　官  陳文貴
　　　　　　　　　　　　　　　　    法　官  王美玲
以上正本證明與原本無異。
如不服本裁定，應於收受送達後5日內向本院提出抗告狀。
                                    書記官  李逸翔
中　　華　　民　　國　　109 　年　　11　　月　　26　　日